【裁判字號】    92,易,1459
【裁判日期】    920826
【裁判案由】    竊盜等
【裁判全文】
臺灣臺中地方法院刑事判決                        九十二年度易字第一四五九號
    公  訴  人  臺灣臺中地方法院檢察署檢察官
    被      告  丙○○
右列被告因竊盜等案件，經檢察官提起公訴（九十二年度偵字第五八五三號），本院
判決如左：
    主  文
丙○○共同寄藏贓物，處有期徒刑捌月。
被訴竊盜部分，無罪。
    事  實
一、丙○○明知年籍不詳之成年男子「吳國忠」所持有之賓士廠牌，原車牌號碼ＶＰ
    —九七九七號、車身號碼ＢＪＦ五五Ｆ七ＴＪ００八八六五號、藍色自小客車一
    輛（價值約新臺幣一百二十萬元），係丁○○於九十年九月十二日二十二時三十
    分許，在臺北市○○區○○路三段九五巷四弄三號前遭竊之物，而前開自小客車
    所懸掛之ＨＷ—二二五七號車牌二面，係乙○○於九十年九月十四日二十時三十
    分許，在臺北縣三峽鎮○○路遭竊之物，均屬來路不明之贓物，丙○○竟於不詳
    時間，在不詳地點，接受「吳國忠」之委託，代為收受保管前開贓車後，與戊○
    基於共同寄藏贓物之犯意聯絡，將前開自小客車寄藏於戊○（戊○寄藏贓物部分
    ，業經本院以九十一年度易字第一六七七號判決確定）所承租位於臺中縣大里市
    ○○路四九九號旁欲供為經營汽車修配廠之鐵皮屋內。嗣於九十年十月十一日十
    八時許，在臺中縣大里市○○路四九九號鐵皮屋內，為警查獲前開自小客車，因
    而查獲上情。
二、案經臺中縣警察局霧峰分局報告臺灣臺中地方法院檢察署檢察官偵查起訴。
    理  由
壹、有罪部分：
一、訊據被告丙○○矢口否認有何寄藏贓物之犯行，辯稱：戊○之汽車修配廠所查獲
    之自小客車係吳國忠欲賣予伊，因伊無錢購買，而吳國忠卻將車留下，伊擔心車
    子遺失才會寄放在戊○之汽車修配廠內，伊並不知道該車係屬贓車云云。經查：
    （一）前開賓士廠牌、車身號碼ＢＪＦ五五Ｆ七ＴＪ００八八六五號、藍色自小
          客車一輛，係被害人丁○○於九十年九月十二日二十二時三十分許，在臺
          北市○○區○○路三段九五巷四弄三號前遭竊之物，而前開自小客車所懸
          掛之ＨＷ—二二五七號車牌二面，係被害人乙○○於九十年九月十四日二
          十時三十分許，在臺北縣三峽鎮○○路遭竊之物，業據被害人丁○○、洪
          鵬富於警詢中指述綦詳，並有贓物領據二份、照片十二張、車輛竊盜、車
          牌失竊資料個別查詢報表—查詢車輛認可資料一份、車輛竊盜、車牌失竊
          資料個別查詢報表—查詢車牌認可資料一份在卷可稽，則前開自小客車及
          車牌係屬贓物之情，應堪認定。而前開自小客車係「吳國忠」交付被告收
          受保管再停放於證人戊○所經營之汽車修配廠之情，亦據被告自承在案，
          核與證人戊○於本院審理中之證述內容相符，被告收受保管之自小客車係
          屬高價位之進口車，價值匪淺，一般人從事汽車交易行為，在未達成交易
          之前，斷無可能將該高價值之物品留置於消費者之手，本件被告在無能力
          購買前開自小客車之情況下，「吳國忠」卻將前開自小客車交付被告保管
          ，衡諸常情，若非前開自小客車係屬來源不明之盜贓物，否則，所有人不
          可能如此作為，且被告於收受前開自小客車後，猶知找尋汽車修配廠房以
          供停放，以避人耳目，更見被告之小心謹慎，顯見被告事先當已知悉前開
          自小客車及車牌係屬贓物之事實；再者，被告刻意將前開自小客車放置於
          證人戊○承租欲作為汽車修配廠之鐵皮屋內，對於停放地點之選擇，亦見
          其用心，益徵被告與戊○確有共同受託寄放藏匿之認知。是以，被告於收
          受前開自小客車及車牌後與戊○共同寄藏之情，應堪認定。
    （二）綜上所述，被告寄藏贓物之犯行，應堪認定。被告所辯，顯係事後卸責之
          詞，要難採信。本件事證已臻明確，被告犯行，洵堪認定。
二、被告明知年籍不詳之成年男子「吳國忠」所持有之賓士廠牌，原車牌號碼ＶＰ—
    九七九七號、車身號碼ＢＪＦ五五Ｆ七ＴＪ００八八六五號、藍色自小客車一輛
    及所懸掛之ＨＷ—二二五七號車牌二面，均屬來路不明之贓物，竟接受年籍不詳
    之成年男子「吳國忠」之委託，與戊○共同基於寄藏贓物之犯意聯絡，將前開自
    小客車寄藏於戊○所承租欲作為汽車修配廠使用之鐵皮屋內，核其所為，係犯刑
    法第三百四十九條第二項之寄藏贓物罪。被告與戊○就前開寄藏贓物犯行間，顯
    有共同之犯意聯絡及行為分擔，為共同正犯。爰審酌被告明知年籍不詳之成年男
    子「吳國忠」所交付之前開自小客車係屬他人失竊之贓物，竟受託代為寄藏，以
    避人耳目，躲避警方追緝，其寄藏贓物之行為，間接助長行竊之勢，敗壞社會善
    良風氣，危害民眾財產安全，且被告犯罪後，猶矢口否認犯行，飾詞狡辯，未見
    悔意等一切情狀，量處如主文所示之刑。
貳、無罪部分：
一、公訴意旨略以：被告於八十九年七月二十三日凌晨四時許，在臺中市北屯區○○○街一八八之一號前，竊取登記在吳天送名下之Ｗ五—三三四０號自用小客車後
    ，將前揭自用小客車之車身套上非贓物之Ａ四Ｘ０八六五六號引擎，旋以二萬元
    賤售與知情之甲○○（故買贓物部分，業經本院判決確定），嗣甲○○於八十九
    年十月十日，將該車借與不知情之郭春生使用，為警查獲，始知上情；因認被告
    涉犯刑法第三百二十條第一項之竊盜罪嫌云云。
二、按犯罪事實應依證據認定之，無證據不得推定其犯罪事實；不能證明被告犯罪或
    其行為不罰者，應諭知無罪之判決，刑事訴訟法第一百五十四條、第三百零一條
    第一項分別定有明文。而刑事訴訟法上所謂認定犯罪事實之證據，係指足以認定
    被告確有犯罪行為之積極證據而言，該項證據自須適合於被告犯罪事實之認定，
    始得採為斷罪資料，最高法院二十九年上字第三一０五號著有判例。又認定犯罪
    事實所憑之證據，無論係直接證據或間接證據，其為訴訟上之證明，須於通常一
    般之人均不致有所懷疑，而得確信其為真實之程度者，始得據為有罪之認定，倘
    其證明尚未達到此一程度，而有合理之懷疑存在，復無其他調查途徑可尋，法院
    即應為無罪之判決，最高法院七十六年臺上字第四九八六號著有判例。
三、公訴人認被告涉有上開竊盜罪嫌，無非係以該登記在吳天送名下Ｗ五—三三四０
    號車牌之自用小客車車身，係吳天送於八十九年七月二十三日失竊之事實，業據
    證人吳天送於警詢陳明，並有贓物領回保管書附卷足稽，故該車身係因竊盜所得
    之事實，即堪信實，且該車身係被告交付給甲○○之事實，亦據證人甲○○結證
    屬實，茲證人甲○○與被告素無仇恨，復因收受故買吳天送Ｗ五—三三四０號車
    身，遭法院判處贓物罪確定之事實，亦有臺灣臺中地方法院檢察署刑案資料查註
    紀錄表附卷足稽，益徵證人甲○○所言可信，從而，該失竊之Ｗ五—三三四０號
    車身，既係自被告之手流出，而被告又無法交代來源，其竊盜犯行堪以認定等，
    資為論據。
四、訊據被告堅決否認有何前開竊盜之犯行，辯稱：伊並未接受甲○○之委託，代為
    修理其所使用之自小客車，伊當時已無從事汽車修配廠之經營業務，伊並不知道
    甲○○所使用之自小客車何來，更非伊所交付等語，資以為辯。
五、經查：
    （一）前開三陽廠牌、登記吳天送名義交由吳青龍使用、原引擎號碼Ａ四Ｘ一一
          九七九號、車牌號碼Ｗ五—三三四０號之白色自小客車一輛，係被害人吳
          青龍於八十九年七月二十三日凌晨四時許，在臺中市北屯區○○○街一八
          八之一號前遭竊之物，業據被害人吳天送、吳青龍於警詢中指述綦詳，並
          有贓物領據一份、車輛竊盜、車牌失竊資料個別查詢報表—查詢車輛認可
          資料一份、車籍作業系統—查詢認可資料一份、現場圖一份在卷可稽，前
          開自小客車係屬贓車之情，應堪認定；又前開自小客車係經被告更換引擎
          、車身後，以二萬元之代價，交予證人甲○○使用，證人甲○○再借與證
          人郭春生使用之情，亦據證人甲○○、郭春生證述屬實，並有行車執照一
          份、照片七張在卷為憑，則前開自小客車確係被告交與證人甲○○之情，
          亦堪認定。前開自小客車係證人甲○○委託被告修理而交付，事後被告亦
          修復交付，業據證人甲○○證述屬實，而證人甲○○與被告間並無仇隙怨
          懟，自無構詞誣陷之理，前開自小客車既係被告交付與證人甲○○，而被
          告對於前開自小客車之取得來源亦無從交代，顯然被告知悉前開自小客車
          係屬贓車之情，且於收受贓車後改裝使用，是以，被告收受贓物之犯行，
          應堪認定。
    （二）觀諸公訴人所提出之相關事證，僅足以說明被告收受持有前開贓物之行為
          ，至於前開贓物係屬被告行竊所得之具體事證，並無所獲；又依據現有事
          證，僅足以認定被告確有收受贓物之犯行，尚不足以認定被告有何竊盜之
          犯行，此外，復查無其他積極證據足資證明被告有何竊盜之犯意及行為，
          其前揭犯罪應屬不能證明，揆諸首揭規定及判例意旨，爰為無罪判決之諭
          知。至於被告涉犯收受贓物罪嫌部分，應由公訴人另行偵辦處理。
據上論斷，應依刑事訴訟法第二百九十九條第一項前段、第三百零一條第一項，刑法
第二十八條、第三百四十九條第二項，罰金罰鍰提高標準條例第一條前段，判決如主
文。
中      華      民      國      九十二      年    八    月    二十六    日
                                臺灣臺中地方法院刑事第六庭
                                        法  官  巫淑芳
右正本證明與原本無異。
如不服本判決，應於送達後十日內向本院提出上訴狀 （須附繕本） ，上訴於台灣高
法院台中分院。
                                        書記官
中      華      民      國      九十二      年    八    月    二十六    日
附錄論罪科刑法條：
刑法第三百四十九條：
收受贓物者，處三年以下有期徒刑、拘役或五百元以下罰金。
搬運、寄藏、故買贓物或為牙保者，處五年以下有期徒刑、拘役或科或併科一千元以
下罰金。
因贓物變得之財物，以贓物論。


司法院資訊處製作；財團法人民間司法改革基金會備份。
